# 求陈版解惑-关于国有股减持的具体会计处理

提问人：52yingmu 时间：2014-02-23 19:55:59
甲、乙公司均为国有企业，甲公司持有乙上市公司 1000 万股股票数据量，乙为A股上市公司，初始成本价为 1 元/股，根据管理层意图其在可供出售金融资产核算，年末均会根据其最新的市价调整公允价值，同时计入资本公积， 2012 年末 12 月 31 日，乙公司股价为1.5元/股。 2013 月 12 月 1 日乙股通过有关部门审核同时在H股上市，按有关规定乙公司部分股权转给社保基金，其中甲公司因此减持了20 万股。我想了解关于该减持如何进行会计处理，我也看了计学撮要中关于该部分的解答，但是还有几点不是很清楚，恳请陈版解答！ 1 ：关于减持的 20 万股，甲公司需要调减其可供出售金融资产的成本，冲减未分配利润，冲减的数量明确了，但是冲减时单价应该以什么价格来确定呢？乙公司 12 月 1 日A股收盘价还是H股的发行价？还是 12 月 31 日一次调整。 2 、关于减持的 20 万股，以前年度根据市价调整计入资本公积的金额是否需要进行账务处理？还是等股票最终处置时处理？

回答人：chenyiwei
1 、根据该问题解答确定的减持义务确认时点的公允价值转出，后续不再调整该投资的公允价值。 2 、原可供出售金融资产公允价值累积变动额在确认转持义务时点暂不做处理，到后续实际转出股份时，一并转入“资本公积——股本溢价”。